臺灣士林地方法院刑事判決　　　　　　　 94年度易字第584號
公　訴　人　臺灣士林地方法院檢察署檢察官
被　　　告　甲○○
上列被告因竊盜案件，經檢察官提起公訴（94年度偵字第6747號
）及移送併辦（臺灣苗栗地方法院檢察署94年度偵字第2843號）
，本院判決如下：
    主  文
甲○○共同連續攜帶兇器竊盜，處有期徒刑壹年肆月。扣案如附
表二所示之物沒收。
    事  實
一、甲○○因失業在家，缺錢花用，竟應友人丙○○（所涉竊盜
    罪部分另由本院判決公訴不受理）之邀約，互相謀議竊取停
    放各港口漁船上船外機等物品以變現圖利，兩人即共同基於
    意圖為自己不法所有之竊盜概括犯意聯絡，由丙○○駕駛租
    得之車號ＺＺ─5501號自小貨車前往臺南搭載甲○○，於如
    表附表一各編號所示時間、地點，或徒手，或持如附表二所
    示甲○○、丙○○分別所有之客觀上足以殺傷人命足供兇器
    使用之工具，，以各編號所示手法竊取如附表所示各編號被
    害人所有財物，嗣於如附表一編號五所示時、地行竊之際，
    遭被害人發覺報警而查獲，並當場扣得如附表二所示之物，
    始悉上情。
二、案經臺北縣政府警察局蘆洲分局報請臺灣士林地方法院檢察
    署檢察官偵查起訴及海岸巡防署中部地區海岸巡防局報請臺
    灣苗栗地方法院檢察署檢察官偵查後併案審理。
    理  由
一、上揭犯罪事實，業據被告甲○○於本院審理時坦承不諱（本
    院卷第52至53頁審判筆錄參照），核與附表一各編號所示之
    各被害人於警訊時之指述情節相符（偵6747號卷第32至39頁
    、併案偵2843號卷第25至26頁偵訊筆錄參照），並有附表一
    各編號所示被害人所簽立之贓物認領保管單（偵卷第6747號
    卷第58、60、62、63、64頁參照）附卷可憑，並有扣案如附
    表二所示被告甲○○與同案被告丙○○分別所有用以行竊之
    工具可佐，足認被告甲○○自白與事實相符，而可採信，前
    開事實應可認定。是本件事證明確，被告犯行堪以認定。
二、按刑法第321 條第1 項第3 款之攜帶兇器竊盜罪，係以行為
    人攜帶兇器竊盜為其加重條件，此所謂兇器，其種類並無限
    制，凡客觀上足對人之生命、身體、安全構成威脅，具有危
    險性之兇器均屬之，且祇須行竊時攜帶此種具有危險性之兇
    器為已足，並不以攜帶之初有行兇之意圖為必要，最高法院
    79年台上字第5253號判例可資參照。被告甲○○與同案被告
    即共犯於如附表一編號三至六所示竊盜之時，所攜帶用以或
    預備竊盜之如附表二所示工具，均係金屬材質，業據本院審
    理時勘明在卷，且於作案時均能用以破壞船體外機，足見質
    量甚重，足以殺傷人之生命、身體，顯屬前開法條所定之「
    兇器」甚明。是核被告於附表一編號一、二所為，係犯刑法
    第320 條第1 項之普通竊盜罪，而如附表一編號三、四、六
    所為係同法第321 條第1 項第3 款之攜帶兇器竊盜既遂，而
    附表一編號五所為係犯同法第321 條第1 項第3 款、第2 項
    之攜帶兇器竊盜未遂罪。公訴意旨認被告甲○○附表一編號
    一、二部分亦係涉犯攜帶兇器竊盜罪，然經查該2 次竊盜之
    時，被告甲○○與馮瑞明僅係徒手下車搬運他人抽水機或拿
    取他人救生衣，行竊之際並未攜帶任何兇器，業據被告供明
    在卷，且經核竊取該等未固定附著於任何船舶之物品客觀上
    亦不必使用工具，被告所供當與常理相符可以採信，被告此
    部份並未攜帶兇器為之應可認定，公訴意旨所引法條容有未
    洽，然起訴之社會事實同一，自應由本院將此部份起訴法條
    予以變更（本院並於審理時當庭告知被告此項變更後之新罪
    名）。又被告甲○○與馮瑞明間就上開竊盜犯行，有犯意聯
    絡及行為分擔，應論以共同正犯。被告甲○○先後3 次加重
    竊盜既遂、1 次攜帶兇器竊盜未遂及2 次普通竊盜犯行，時
    間緊接，犯罪基本構成要件相同，顯係以概括犯意反覆為之
    ，故應依連續犯之規定論以較重之連續攜帶兇器竊盜一罪，
    並依法加重其刑。又公訴意旨雖僅就被告所涉附表編號一至
    五犯行為起訴，而未就被告所涉如附表一編號六犯行於起訴
    書中敘及，惟未敘及部分因與前開經起訴並論罪科刑部分有
    連續犯裁判上一罪關係，且業經公訴到庭檢察官於本院審理
    時當庭補充前開起訴書未敘及部分犯罪事實，本於檢察一體
    原則，應認此部份已為起訴效力所及，本院自得並予審究。
    爰審酌被告前有多次麻藥前科（均不構成累犯），有臺灣高
    等法院被告全國前案紀錄表在卷可稽，素行不佳，本次僅因
    工作不順，缺錢花用，經朋友慫恿而行竊犯案，顯見法治觀
    念、個人定力不足，所竊者均多係他人船外機等價值不菲之
    生財工具，行為至有不當，為念其前犯後已坦承犯行，態度
    良好，及其現在業已有穩定家庭生活及其犯罪之手段、其品
    性、智識程度等一切情狀，量處如主文所示之刑，以示警懲
    。扣案如附表二所示之物，係被告甲○○、共犯馮瑞明分別
    所有，且係供本件竊盜犯行所用之物，業據被告甲○○於本
    院審理時供明在卷，爰依刑法第38條第1 項第2 款規定宣告
    沒收。
三、據上論斷，應依刑事訴訟法第273 條之1 第1 項、第299 條
    第1 項前段，刑法第28條、第56條、第321 條第1 項第3 款
    、第2 項、第320 條第1 項、第38條第1 項第2 款，判決如
    主文。
本案經檢察官盧美如到庭執行職務。
中　　華　　民　　國　　94　　年　　9 　　月　　6 　　日
                  刑事第三庭法  官  王沛雷
以上正本證明與原本無異。
如不服本判決應於送達後10日內，向本院提出上訴狀。
                            書記官  蘇彥宇
中　　華　　民　　國　　94　　年　　9 　　月　　12　　日
附錄本判決論罪科刑依據之法條：
中華民國刑法第321條第1項第3款:
  犯竊盜罪而有下列情形之一者，處六月以上、五年以下有期徒
  刑：
  一  於夜間侵入住宅或有人居住之建築物、船艦或隱匿其內而
      犯之者。
  二  毀越門扇、牆垣或其他安全設備而犯之者。
  三  攜帶兇器而犯之者。
  四  結夥三人以上而犯之者。
  五  乘火災、水災或其他災害之際而犯之者。
  六  在車站或埠頭而犯之者。
  前項之未遂犯罰之。
附表一：被告甲○○竊盜時間、地點、手法一覽表
┌──┬─────┬──────┬──────┬──────┬───┐
│編號│犯罪時間  │地 點       │犯罪手法    │犯罪所得財物│被害人│
├──┼─────┼──────┼──────┼──────┼───┤
│1   │94年6 月25│臺北縣八里鄉│甲○○與馮瑞│抽水機1 臺（│丁○○│
│    │日凌晨1 時│龍米路2 段23│銘共同駕車前│價值約新臺幣│      │
│    │許        │2巷6 號前   │往前開地址，│1萬1000元） │      │
│    │          │            │並共同徒手搬│            │      │
│    │          │            │走丁○○置放│            │      │
│    │          │            │於該處之抽水│            │      │
│    │          │            │機1 臺上車後│            │      │
│    │          │            │離去而竊取得│            │      │
│    │          │            │手。        │            │      │
├──┼─────┼──────┼──────┼──────┼───┤
│2   │94年6 月25│臺北縣八里鄉│甲○○與馮瑞│救生衣1 件（│陳有平│
│    │日間凌晨零│龍米路1 段17│銘共同前往前│價值約新臺幣│      │
│    │時許      │6 號後河邊  │開地址，因呂│1,800元）   │      │
│    │          │            │明輝、丙○○│            │      │
│    │          │            │拆卸船外機，│            │      │
│    │          │            │怕跌落水面，│            │      │
│    │          │            │遂由丙○○把│            │      │
│    │          │            │風、甲○○徒│            │      │
│    │          │            │手竊取漁船龍│            │      │
│    │          │            │形號救生衣1 │            │      │
│    │          │            │件得手。    │            │      │
├──┼─────┼──────┼──────┼──────┼───┤
│3   │94年6 月26│臺北縣八里鄉│甲○○與馮瑞│舢板船外機1 │戊○○│
│    │日1時許   │忠六路5號前 │銘共同前往前│具（價值約新│      │
│    │          │            │開地址，由呂│臺幣29萬3,00│      │
│    │          │            │明輝把風，馮│0元）       │      │
│    │          │            │瑞銘登上葉柳│            │      │
│    │          │            │欉所有鶴華號│            │      │
│    │          │            │舢板船，以所│            │      │
│    │          │            │攜帶如附表二│            │      │
│    │          │            │所示工具拆卸│            │      │
│    │          │            │舢板船外機，│            │      │
│    │          │            │於拆解螺絲時│            │      │
│    │          │            │，因被害人發│            │      │
│    │          │            │現，故二人逕│            │      │
│    │          │            │行離去而未遂│            │      │
│    │          │            │。          │            │      │
├──┼─────┼──────┼──────┼──────┼───┤
│4   │94年6 月25│桃園縣大圍鄉│甲○○與馮瑞│舢板船外機1 │己○○│
│    │日上午8 時│漁港        │銘共同前往前│具（價值約新│      │
│    │許        │            │前開地址，由│臺幣29萬3,00│      │
│    │          │            │丙○○單獨登│0元）未遂   │      │
│    │          │            │上己○○所有│            │      │
│    │          │            │上豪2 號舢板│            │      │
│    │          │            │船上，以所攜│            │      │
│    │          │            │帶如附表二所│            │      │
│    │          │            │示工具拆卸外│            │      │
│    │          │            │機，再與呂明│            │      │
│    │          │            │輝一同抬運至│            │      │
│    │          │            │車上而得手。│            │      │
├──┼─────┼──────┼──────┼──────┼───┤
│5   │94年6 月26│臺北縣八里鄉│甲○○與馮瑞│舢板船外機1 │乙○○│
│    │日上午5時2│中山路1段178│銘共同前往前│具（價值約新│      │
│    │5分許     │號前        │開地址，呂明│臺幣21萬元）│      │
│    │          │            │輝負責把風，│            │      │
│    │          │            │由丙○○登上│            │      │
│    │          │            │乙○○英益二│            │      │
│    │          │            │號舢板船並以│            │      │
│    │          │            │如附表二所示│            │      │
│    │          │            │工具拆卸舢版│            │      │
│    │          │            │船外機，拆卸│            │      │
│    │          │            │中因被害人發│            │      │
│    │          │            │現報警當場查│            │      │
│    │          │            │獲而未遂。  │            │      │
├──┼─────┼──────┼──────┼──────┼───┤
│6   │94年5 月19│苗栗縣苑裡鎮│甲○○、馮瑞│舷外機1 臺（│張義宗│
│    │日14時許  │苑港漁港    │銘一同駕車前│價值8 萬8 千│      │
│    │          │            │往前址，並一│元）        │      │
│    │          │            │同登上張義宗│            │      │
│    │          │            │所有義宗號船│            │      │
│    │          │            │隻，以如附表│            │      │
│    │          │            │二所示工具，│            │      │
│    │          │            │拆卸船上舷外│            │      │
│    │          │            │機，並共同搬│            │      │
│    │          │            │運至所駕車輛│            │      │
│    │          │            │離去而得手。│            │      │
└──┴─────┴──────┴──────┴──────┴───┘
附表二：扣案物品一覽表
┌───────────────┐
│扣案物品品名及數量            │
├───────────────┤
│活動扳手陸支、Ｔ型扳手壹支、油│
│壓剪壹支、Ｌ型扳手壹支、螺絲起│
│子壹支、尖嘴鉗壹支            │
└───────────────┘
